臺灣新竹地方法院交通事件裁定　　　　100年度交聲字第92號
原處分機關　交通部公路總局新竹區監理所新竹市監理站
異　議　人　霍誼蘋
即受處分人
上列異議人因違反道路交通管理處罰條例事件，對於交通部公路
總局新竹區監理所新竹市監理站中華民國100年 1月6日所為之竹
監新四字第裁51-E39A68664號違反道路交通管理事件裁決處分，
聲明異議，本院裁定如下：
       主  文
異議駁回。
       理  由
一、按異議人不服第8 條主管機關所為之處罰，得於接到裁決書
    之翌日起20日內，向管轄地方法院聲明異議；又交通法庭認
    為聲明異議無理由者，應以裁定駁回之。次按，汽車駕駛人
    ，駕駛汽車有不遵守道路交通標誌、標線、號誌之指示者，
    應處新臺幣（下同）900元以上1,800元以下罰鍰，道路交通
    管理處罰條例第60條第2項第3款、第 87條第1項、道路交通
    事件處理辦法第18條分別定有明文。又停止線，用以指示行
    駛車輛停止之界限，車輛停止時，其前懸部分不得伸越該線
    ，而車輛面對圓形紅燈表示禁止通行，不得超越停止線或進
    入路口，道路交通標誌標線號誌設置規則第170條第1項、第
    206條第5項亦有規定。
二、原處分意旨略以：異議人霍誼蘋於民國 99年10月3日13時30
    分許，駕駛車牌號碼0682-ZA 號自用小客車，行經新竹市○
    ○路與磐石路路口時，經新竹市警察局交通隊依據採證照片
    以異議人有「不遵守道路交通標線之指示」之違規，填掣竹
    市警交字第E39A68664 號違反道路交通管理事件通知單予以
    舉發。嗣異議人向原處分機關提出陳述，由原處分機關函請
    原舉發單位調查，仍認其有前揭違規行為，而依道路交通管
    理處罰條例第60條第2項第3款規定，以竹監新四字第裁51-E
    39A68664號違反道路交通管理事件裁決書裁處異議人罰鍰90
    0元等語。
三、聲明異議意旨略以：異議人主張違規地點為經國路、民富街
    178 巷巷口，並非經國路、磐石路口，且其違規超越停止線
    之行為乃係因該路段規劃不符民眾使用之便利性，員警執法
    過於嚴苛云云，為此請求撤銷原處分等語。
四、經查：
(一)、異議人對於其於99年10月3日13時30分許，駕駛車牌號碼068
    2-ZA號自用小客車，行經舉發採證照片所示之地點，有違規
    超越停止線之行為並不否認，且有舉發機關提出採證照片 2
    張附卷可稽，系爭路口係屬感應線圈式闖紅燈自動照相系統
    ，線圈埋設方式係在汽車停止線前方埋設2 條感應線圈，與
    路口號誌運轉連線，當路口號誌為紅燈時，車輛前輪壓過第
    1條感應線圈，再壓過第2條感應線圈才會啟動照相功能，拍
    第1張違規車輛採證照片，間隔1秒自動拍第2 張違規車輛採
    證照片；而觀諸系爭舉發照片，照片其上2Y39表示違規車輛
    係行駛於第2車道，舉發照片第1張數據欄顯示R041，表示系
    爭車輛於紅燈亮後4.1秒超越停止線，舉發照片第2張數據欄
    顯示R501，表示系爭車輛於紅燈亮後 5.1秒時，仍持續行駛
    超越停止線等情，此均有新竹市警察局 100年3月1日竹市警
    交字第1000007600號函暨其附件在卷足參，足證本件異議人
    確有於舉發照片所示位置違規超越停止線之事實，應堪認定
    。至於異議人爭執違規地點係經國路與民富街 178巷交岔口
    並非經國路與磐石路口乙節，惟查，違規地點經國路係南北
    向，而東西向分為民富街 178巷與磐石路，故無論是經國路
    與民富街 178巷巷口或經國路與磐石路路口，所指均為相同
    之交岔路口，且亦遵守相同之交通號誌，是舉發單位依據採
    證照片上標示之違規位置記載，與異議人所述之交岔路口所
    指同一，此自無礙異議人有本件違規事實之認定，併此說明
    。
(二)、另關於異議人辯稱係因該處道路規劃不合常情之部分，惟查
    ：駕駛人駕駛車輛或行人在道路上，應遵守道路交通標誌、
    標線、號誌之指示、警告、禁制規定，並服從執行交通勤務
    之警察或依法令執行指揮交通及交通稽查任務人員之指揮，
    前項道路交通標誌、標線、號誌之指示、警告、禁制規定、
    樣式、標示方式、設置基準及設置地點等事項之規則，由交
    通部會同內政部定之，道路交通管理處罰條例第 4條定有明
    文。上開主管機關即依此法律之授權，於道路交通標誌標線
    號誌設置規則第1 條明定：「本規則依道路交通管理處罰條
    例第4條第2項規定訂定之」、第4條第1項：「標誌、標線、
    號誌之設置、養護及號誌之運轉，由主管機關依其管轄辦理
    之」。是以道路主管機關本得於法令授權範圍內，基於權責
    對於各項行政措施包括道路設計、交通號誌、標誌、標線之
    設置與更動等事項，為具體裁量、規劃，俾達到道路使用效
    能、維持交通秩序及保障道路使用人往來便利與安全之行政
    目的，除行政措施明顯違法外，法院無從審查行政機關基於
    裁量權限設置交通標誌、標線及交通號誌運轉適當與否之問
    題，民眾如對行政機關之行政措施有所疑義，應依循行政救
    濟管道向相關權責機關反應，在此之前，人民仍有依法遵守
    之義務，斷無任由人民對於相關交通設施之不滿，自行否認
    交通號誌之效力，並據為免罰之理由。是異議人此部分之辯
    解，委無可採。
五、綜上所述，異議人駕駛車牌號碼0682-ZA 號自用小客車確有
    不遵守道路交通標線指示之違規事實，是原處分機關依道路
    交通管理處罰條例第60條第2項第3款規定及違反道路交通管
    理事件統一裁罰基準表之規定，裁處罰鍰 900元，核無違誤
    ，本件異議為無理由，應予駁回。
六、應依道路交通事件處理辦法第18條，裁定如主文。
中    華    民    國   100    年    3     月    25    日
                  交通法庭法  官        楊數盈
以上正本證明與原本無異。
如不服本裁定，應於裁定送達後5日內向本院提出抗告狀。
中    華    民    國   100    年    3     月    25    日
                          書記官        陳麗麗